【裁判字號】    99,訴,16
【裁判日期】    990630
【裁判案由】    妨害投票
【裁判全文】
福建金門地方法院刑事判決                99年度訴字第16號
    公  訴  人  福建金門地方法院檢察署檢察官
    被      告  甲○○
                丙○○
                乙○○
上列被告因妨害投票案件，經檢察官提起公訴（99年度選偵字第
10、11、12號）後，與認罪之被告在審判外協商達成合意，而聲
請改依協商程序為判決，本院判決如下：
    主  文
甲○○意圖使特定候選人當選，以虛偽遷徙戶籍取得投票權而為
投票，處有期徒刑月，如易科罰金，以新臺幣壹仟元折算壹日
，禠奪公權年，緩刑年，並向財團法人基督教門諾會花蓮縣
私立善牧中心支付新臺幣萬元。
丙○○意圖使特定候選人當選，以虛偽遷徙戶籍取得投票權而為
投票，處有期徒刑月，如易科罰金，以新臺幣壹仟元折算壹日
，禠奪公權年，緩刑年，並向財團法人基督教門諾會花蓮縣
私立善牧中心支付新臺幣萬元。
乙○○意圖使特定候選人當選，以虛偽遷徙戶籍取得投票權而為
投票，處有期徒刑月，如易科罰金，以新臺幣壹仟元折算壹日
，禠奪公權年，緩刑貳年，並向財團法人基督教門諾會花蓮縣
私立善牧中心支付新臺幣萬元。
    事實及理由
一、本件被告所犯刑法第146條第2項之妨害投票正確罪，係「死
    刑、無期徒刑、最輕本刑3年以上有期徒刑之罪或高等法院
    管轄第一審」以外之案件，經檢察官提起公訴後，因被告於
    準備程序就起訴之事實認罪，雙方乃經本院同意，於審判外
    進行協商，而達成下列3項合意：(一)甲○○、丙○○、乙○○各處有期徒刑月，如易科罰金，皆以新臺幣壹仟元折算
    壹日，並均禠奪公權年；(二)甲○○、丙○○均緩刑年，
    乙○○緩刑貳年；(三)甲○○、丙○○、乙○○應向財團法人
    基督教門諾會花蓮縣私立善牧中心支付新臺幣各萬元。本
    院審核上述合意內容，並無刑事訴訟法第455條之4第1項各
    款所列不得為協商判決之情形，爰依檢察官聲請，不經言詞
    辯論，改依協商程序於協商合意範圍內而為本件判決。
二、犯罪事實：
    甲○○、丙○○、乙○○原均設籍金門縣金城鎮○○路88巷
    3弄1號，係金門縣第5屆縣議員第1選舉區及第10 屆金城鎮
    長之選舉權人；竟意圖使特定候選人當選，於民國98年7月9
    日委由丙○○將3人之戶籍遷至金門縣金沙鎮官澳80之1號楊
    張翠梧戶內，惟均未實際居住上址；復皆於98年12月5日前
    往設在金沙鎮官嶼里之第52投票所投票選舉金門縣第5屆第2
    選舉區縣議員及第10屆金沙鎮長，而行使其因虛偽遷徙上開
    戶籍所取得之投票權，致使上開選舉投票發生不正確之結果
    。
三、證據名稱：
  (一)甲○○於警詢、偵訊時之供述，暨其於本件準備程序之自白
    （金湖警刑字第0980007450號卷第1~3頁、99年度選偵字第1
    2號卷第11~15頁、99年度選偵字第10號卷第20、21頁、本院
    卷第27、30頁）。
  (二)丙○○於警詢、偵訊時之供述，暨其於本件準備程序之自白
    （金湖警刑字第0980007448號卷第1~2頁、99年度選偵字第1
    0號卷第11~14頁、99年度選偵字第10號卷第21、22頁、本院
    卷第27、30頁）。
  (三)乙○○於警詢、偵訊時之供述，暨其於本件準備程序之自白
    （金湖警刑字第0980007449號卷第1、2頁、99年度選偵字第
    11號卷第10~13頁、99年度選偵字第10號卷第19、20頁)。
  (四)全戶戶籍資料查詢網頁8紙（金湖警刑字第0980007448號卷
    第4、6、7頁、金湖警刑字第0980007449號卷第4～6頁、金
    湖警刑字第0980007450號卷第5頁、99年度選偵字第10號卷
    第9頁）。
  (五)金門縣第5屆縣長、縣議員及第10屆鄉鎮長選舉選舉人名冊
    （99年度選偵字第10號卷第5頁、99年度選偵字第11號卷第5
    頁、99年度選偵字第12號卷第6頁)。
  (六)金門縣警察局金湖分局勤區戶口查訪表（99年度選偵字第10
    號卷第6頁)。
  (七)金門縣警察局金湖分局勤區戶口查訪表（99年度選偵字第11
    號卷第6頁)。
  (八)金門縣警察局金湖分局勤區戶口查訪表（99年度選偵字第12
    號卷第7頁)。
  (九)金門縣警察局金湖分局勤區戶口查訪照片（99年度選偵字第
    10號卷第7頁、99年度選偵字第11號卷第7頁、99年度選偵字
    第12號卷第8頁)。
  (十)金門縣警察局金湖分局勤區戶口查訪勸導表（99年度選偵字
    第10號卷第8頁)。
  (十一)金門縣警察局金湖分局勤區戶口查訪勸導表（99年度選偵字
    第11號卷第9頁)。
  (十二)金門縣警察局金湖分局勤區戶口查訪勸導表（99年度選偵字
    第12號卷第10頁)。
  (十三)同意委任書(99年度選偵字第11號卷第8頁、99年度選偵字第
    12號卷第9頁)。
四、應適用之法條：刑事訴訟法第455條之4第2項前段、第455條
    之8、第454條第1項、刑法第146條第2項、第37條第2項、第
    74 條第1項第1款。
五、本判決除有刑事訴訟法第455條之4第1項第1款、第2款、第4
    款、第6款、第7款所定情形之一，或違反同條第2項規定者
    外，不得上訴。
六、如不服本件判決，得自收受判決送達之日起10日內，向本院
    提出上訴書狀，上訴於第2審法院。
中    華    民    國    99    年    6     月    30    日
                        刑事第一庭    法  官  周建興
以上正本證明與原本無異。
                                      書記官  龔月雲
中    華    民    國    99    年    6     月    30    日
附錄本案論罪科刑法條全文：
中華民國刑法第146條
以詐術或其他非法之方法，使投票發生不正確之結果或變造投票
之結果者，處 5 年以下有期徒刑。
意圖使特定候選人當選，以虛偽遷徙戶籍取得投票權而為投票者
，亦同。
前二項之未遂犯罰之。

司法院資訊處製作；財團法人民間司法改革基金會備份。
